# 买耗材送设备

提问人：taoyi4408 时间：2016-06-28 12:13:56
请问陈版，民营医院，购买供应商的耗材，无偿使用设备，耗材采购量达到一定标准后（只有量的限制，无时间限制），设备归医院所有。实际上耗材的单价高于市价，里面有一部分属于设备的使用费，医院是否应该按照融资租赁确认固定资产？但是由于所有权归医院的时间不确定，未来支付款的现值不确定，确认时点可以估计时间和每年的支付金额，实际有偏差再做调整吗？谢谢！

回答人：chenyiwei
此问题可参照《计学撮要 2015 》中“问题4-2-2（医药企业在“买试剂送仪器”销售模式下免费提供给医院的仪器的核算）”所述原则处理。尽管该问题解答是从医药企业的角度写的，但作为交易对手的医院仍可以参照该问题解答来判断属于融资租赁还是经营租赁，并采用相对应的原则进行会计处理。 关键在于判断：与免费提供的仪器所有权相关的主要风险和报酬的享有和承担者，是医药企业还是医院？如果根据合作协议，对医院有合作期限内明确的耗材最低采购量要求，且该最低采购量与对应的（单价－正常市价）的乘积已经接近于设备的公允价值，则基本认定为融资租赁，应按该保底金额的折现值确认为固定资产；反之，可以认为属于经营租赁，将耗材采购价格高于市价的差额确认为当期的租金支出即可。